ACORDAO-COMPLETO-2351250

ACÓRDÃO DE RELAÇÃO

ACÓRDÃO DE RELAÇÃO 3806/2019 ATA 16/2019 - PRIMEIRA CÂMARA

Acórdão 3806/2019-TCU-Primeira Câmara
VISTOS, relatados e discutidos estes autos de Tomada de Contas Especial instaurada pelo Tribunal de Contas da União em desfavor de Acilon Gonçalves Pinto Júnior, Prefeito do Município do Eusébio/CE (Gestões 2004-2008, 2009-2012 e 2017-) , em decorrência do subitem 9.2.1 do Acórdão 668/2017-TCU-Plenário (TC Processo 030.936/2015-2) , motivada por supostas irregularidades no Contrato de Repasse Caixa Econômica Federal (Caixa) /Ministério das Cidades 0177867-05, celebrado com o Município do Eusébio/CE, Siafi 536280, o qual teve como objeto a construção de 17 unidades habitacionais, na localidade de Tamatanduba, naquele município;
Considerando a ocorrência de irregularidades de natureza fraudulenta em atos licitatórios e contratuais praticados na execução do convênio supramencionado, com uso de empresas fictícias e mancomunados com funcionários e agentes políticos de municípios, para lesarem os cofres públicos;
	Considerando a existência de Ação Penal 0002811-13.2014.4.05.8100 na Justiça Federal no Ceará, oriunda da denominada "Operação Gárgula" (peça 25 do TC Processo 013.342/2017-7) , que visou desarticular possível esquema organizado para desviar recursos públicos, inclusive federais;
	Considerando a caracterização do abuso de direito na utilização da pessoa jurídica Êxito Construções e Empreendimentos Ltda, usada pelos sócios e terceiros para fraudar licitações e desviar recursos federais;
Os Ministros do Tribunal de Contas da União 	ACORDAM, por unanimidade, com fundamento nos arts. 12, inciso II, e 47 da Lei 8.443/1992, c/c o art. 143 do Regimento Interno, de acordo com os pareceres emitidos nos autos, em: 
desconsiderar a personalidade jurídica da empresa Êxito Construções e Empreendimentos Ltda. (04.986.688/0001-81) , para promover a responsabilização os sócios de direito Tania Cleia de Sousa Damasceno, Claudiana Barbosa de Almeida, Eugênio Betanho, Rogério Zeferino Torres, e o sócio de fato Raimundo Morais Filho; e
determinar a citação dos responsáveis nos termos propostos pela unidade instrutora (peça 35) .
1. Processo TC-Processo 013.280/2017-1 (TOMADA DE CONTAS ESPECIAL) 
	1.1. Responsáveis: Acilon Gonçalves Pinto Júnior (XXX.881.853-XX) ; Claudiana Barbosa de Almeida (XXX.934.053-XX) ; Croquis Projetos e Construções Ltda (03.276.584/0001-10) ; Eugenio Betanho (XXX.892.488-XX) ; Exito Construções e Empreendimentos Ltda (04.986.688/0001-81) ; Marleyane Gonçalves Lobo de Farias (XXX.459.223-XX) ; Miguel Cristiano Alves de Brito (XXX.448.763-XX) ; Raimundo Morais Filho (XXX.818.713-XX) ; Rogerio Zeferino Torres (XXX.485.803-XX) ; Tania Cleia de Sousa Damasceno (XXX.123.483-XX) 
	1.2. Órgão/Entidade: Prefeitura Municipal de Eusébio - CE
	1.3. Relator: Ministro Bruno Dantas
	1.4. Representante do Ministério Público: não atuou
	1.5. Unidade Técnica: Secretaria do TCU no Estado do Ceará (Sec-CE) .
	1.6. Representação legal: Tarcisio Vieira Mota Neto (36475/OAB-CE) e outros, representando Acilon Gonçalves Pinto Júnior. 
	1.7. Determinações/Recomendações/Orientações: não há.

Primeira Câmara

Prefeitura Municipal de Eusébio - CE

Acilon Gonçalves Pinto Júnior (XXX.881.853-XX); Claudiana Barbosa de Almeida (XXX.934.053-XX); Croquis Projetos e Construções Ltda (03.276.584/0001-10); Eugenio Betanho (XXX.892.488-XX); Exito Construções e Empreendimentos Ltda (04.986.688/0001-81); Marleyane Gonçalves Lobo de Farias (XXX.459.223-XX); Miguel Cristiano Alves de Brito (XXX.448.763-XX); Raimundo Morais Filho (XXX.818.713-XX); Rogerio Zeferino Torres (XXX.485.803-XX); Tania Cleia de Sousa Damasceno (XXX.123.483-XX)

ACORDAO-COMPLETO-2527644

Acórdão 2145/2022 - Plenário

ACORDAO-COMPLETO-2524521

Acórdão 233/2022 - Plenário

ACORDAO-COMPLETO-2448397

Acórdão 2584/2021 - Plenário

BRUNO DANTAS

Tarcisio Vieira Mota Neto (36475/OAB-CE) e outros, representando Acilon Gonçalves Pinto Júnior.

Não atuou

TOMADA DE CONTAS ESPECIAL (TCE)

Secretaria do TCU no Estado do Ceará (Sec-CE).